# 高新技术企业专项审计的困惑

提问人：五老峰 时间：2011-07-08 23:14:47
有时做高新技术企业专项审计报告，常碰到企业很少归集研发支出，很多研发支出都是从生产成本或制造费用等调出的材料、人工、折旧等。 问了在税务局管所得税的朋友，她说没办法，企业平时没有归集，至少在年末账上从生产成本、制造费用等调到管理费用的研发费用明细中，他们对此也睁一眼闭一眼的。 如果完全不在账上归集，只是到高新技术专项审计时再采用辅助账方式调整到研发支出，而实际账上并不调，还是有较大税务风险。 想问一下各位，你们在做此类高新技术专项审计时，一般要求企业做到哪一种程度呢？要不要全部在账上归集到管理费用或无形资产的研发成本呢？还是可以由企业从生产成本等科目挑出来作辅助表，而实际并不调账呢？

回答人：chenyiwei
回复 jshyzuo 的帖子
是否要进行帐务调整，要看这部分研发费是否属于存货准则所指的为了使存货达到当前状态和场所所发生的必要、合理的支出，以及在支出发生时对未来经济利益流入是否有较高的把握。
高新认定中的研发费用归集范围是国科发火[2008]172号和 362 号文，与会计核算中的所在科目没有直接关系，但如果差异太大，分离和调整的工作量以及涉及的主观判断可能都会较多，不确定性也会较大，就像楼上网友说的“伪高新”的可能性大大增加了。

回答人：chenyiwei
回复 ziyan 的帖子
最终还是看是否符合会计准则的规定。核算应当依据会计准则进行，根据高新认定、加计扣除等不同口径调整后生成具有专门用途的信息用于高新认定、加计扣除等特定用途。